# 投资人防工程如何确认资产

提问人：chinahb2005 时间：2015-09-12 16:28:05
公司与人防办协议约定，由公司投资建设人防工程，位置在火车站附近，投资总额 5000 万元，现已竣工验收。该人防工程所有权归国家所有，公司仅享有使用权。请问： 1 、该项投资 5000 万元，依据企业会计准则，在资产负债表哪个科目中填列?2、公司出租，是否产生土地使用税和房产税的纳税义务？ 先谢谢！

回答人：chenyiwei
你公司实际上是以承担建设投资的方式取得了该人防设施在一定年限内对其进行开发利用的权利，建议确认为无形资产核算，摊销年限为该设施的设计使用寿命和合同约定的使用期限两者中的较短者。